【裁判字號】    90,聲,1220
【裁判日期】    901231
【裁判案由】    
【裁判全文】
臺灣臺南地方法院民事裁定  九十年度聲字第一二二○號
    聲  請  人    乙○○○
    相  對  人    麗立企業股份有限公司
    兼法定代理人  甲○○
右當事人間聲請發還擔保金事件，本院裁定如左：
    主      文
聲請駁回。
聲請程序費用由聲請人負擔。
    理      由
一、按返還擔保金，依民事訴訟法第一百零六條準用第一百零四條第一項之規定，須
    符合：(一)應供擔保之原因消滅者(二)訴訟終結後供擔保人證明已定二十日以上之期
    間催告受擔保利益人行使權利而未行使者之要件，法院始得裁定返還擔保金。而
    所謂訴訟終結，不問有無本案訴訟，在因假扣押或假處分所供擔保之情形，因該
    擔保係為保障受擔保利益人因不當假扣押或假處分所受損害而設，倘執行法院已
    依假扣押或假處分裁定實施假扣押或假處分之執行，則在供擔保人撤回假扣押或
    假處分之執行前，受擔保利益人所受損害仍可能繼續發生，損害額既未確定，自
    無強令其行使權利之理。故在假扣押或假處分所供之擔保，供擔保人依民事訴訟
    法第一百零六條準用同法第一百零四條第一項第二款規定，聲請以裁定命返還其
    擔保金之場合，必待供擔保人已撤回假扣押或假處分之執行，始得謂與民事訴訟
    法第一百零四條第一項第二款所定之「訴訟終結」相當，而得依該條款行使定期
    催告之權利（最高法院九十年度台抗字第三九○號裁定參照）。
二、本件聲請意旨略以：聲請人與相對人間請求給付票款事件，聲請人前遵鈞院八十
    九年度裁全字第一○○一號裁定為擔保假扣押，曾提供新台幣肆拾捌萬伍仟壹佰
    玖拾元為擔保金，並以鈞院八十九年度存字第七二三號提存事件提存後，聲請鈞
    院以八十九年度執全字第六○五號假扣押執行相對人所有財產在案，嗣本案訴訟
    業經鈞院八十六年南簡字第二七六號及八十六年度簡上字第七八號判決聲請人部
    分勝訴確定。茲因本案訴訟已終結，聲請人亦已定二十日以上期間催告受擔保利
    益人即相對人行使權利而未行使，為此依民事訴訟法第一百零四條第一項第二款
    之規定，聲請裁定准予返還提存擔保金等語。
三、經查：聲請人主張之前開事實，固據提出宣示判決筆錄及確定證明書、存證信函
    及收件回執等件為證，復經本院依職權調取本院八十九年度裁全字第一○○一號
    、八十九年度執全字第六○五號假扣押案卷、八十九年度存字第七二三號提存卷
    及本院新營簡易庭八十九年度營簡字第二七九號民事給付票款事件案卷核閱屬實
    ，惟聲請人迄未撤回對相對人之假扣押執行，此觀諸上開假扣押執行案卷即明，
    且聲請人亦具狀陳明其迄未撤回假扣押執行等情，則揆諸前揭說明，聲請人既未
    撤回本件假扣押執行之聲請，其聲請返還系爭擔保金，核與前揭法文「訴訟終結
    」之要件，即有未合，自不應准許。
四、本件聲請不合法，並依民事訴訟法第九十五條、第七十八條、裁定如主文。
中      華      民      國    九十    年      十二      月    三十一    日
                                      台灣台南地方法院民事第二庭
~B審判長法      官  蔡美美
~B      法      官  王慧娟
~B      法      官  李銘洲
右正本證明與原本無異
如不服本裁定應於送達後十日內向本院提出抗告狀，並應繳納抗告裁判費新台幣四十
五元。
中      華      民      國    九十    年      十二      月    三十一    日
~B      法院書記官  歐貞妙


司法院資訊處製作；財團法人民間司法改革基金會備份。
